臺灣高等法院臺南分院民事裁定
110年度聲字第60號
聲  請  人  江茂志  
上列聲請人因與相對人林家和等間請求損害賠償事件（本院109
年度訴易字第17號），聲請交付法庭錄音光碟，本院裁定如下：
 
    主  文
聲請人於繳納費用後，准予交付聲請人本院109年度訴易字第17
號損害賠償事件於附表所示期日之法庭數位錄音光碟。
聲請人就前項所示數位錄音光碟內容，不得散布、公開播送，或
為非正當目的使用。
聲請人其餘聲請駁回。
聲請費用由聲請人負擔。
    理  由
一、按當事人及依法得聲請閱覽卷宗之人，因主張或維護其法律
    上利益，得於開庭翌日起至裁判確定後6個月內，繳納費用
    聲請法院許可交付法庭錄音或錄影內容。當事人及依法得聲
    請閱覽卷宗之人，因主張或維護其法律上利益，聲請交付法
    庭錄音或錄影內容時，應敘明理由，由法院為許可與否之裁
    定。前項聲請經法院裁定許可者，每張光碟應繳納費用新臺
    幣50元。持有第1項法庭錄音、錄影內容之人，就取得之錄
    音、錄影內容，不得散布、公開播送，或為非正當目的使用
    ，法院組織法第90條之1、法庭錄音錄影及其利用保存辦法
    第8條定有明文。而所謂主張或維護法律上利益，舉凡核對
    更正筆錄、他案訴訟所需，或認法院指揮訴訟方式對其訴訟
    權益有影響之虞，欲用以保障其法律上利益等，均屬之（最
    高法院106年度台抗字第447號民事裁定要旨）。
　　次按判決應公告之；經言詞辯論之判決，應宣示之，但當事
    人明示於宣示期日不到場或於宣示期日未到場者，不在此限
    。又公告判決，應於法院公告處或網站公告其主文，法院書
    記官並應作記載該事由及年、月、日、時之證書附卷，民事
    訴訟法第223條第1項、第224條復有規定。
二、本件聲請意旨係以：聲請本院109年度訴易字第17號開庭全
    部日期包含宣判日期的法庭錄音光碟；理由係用於聲請再審
    等語。
三、查聲請人為本院109年度訴易字第17號請求損害賠償事件之
    原告，為依法得聲請閱覽卷宗之人，並於判決確定後6個月
    內聲請，聲請人復已敘明聲請交付法庭錄音係供用於聲請再
    審之用，難謂非屬維護其法律上利益，於其繳納費用後，應
    准予交付如附表所示期日之法庭錄音。惟聲請人依法就取得
    之法庭數位錄音光碟內容，不得散布、公開播送，或為非正
    當目的使用，併特予裁示以促其注意遵守。爰裁定如主文第
    1、2項所示。
四、至聲請意旨關於請求交付上開事件宣判期日之法庭錄音部分
    ，查上開事件於110年2月24日言詞辯論終結，經指定同年3
    月17日宣示判決，聲請人固陳明欲到場聆判，惟於宣示判決
    期日前與本院承辦股書記官聯繫改稱不到場，嗣於該期日亦
    未到場，依首揭民事訴訟法第235條第1項之規定，本院爰不
    為宣示而以公告代之，有本院主文公告證書可查。是聲請意
    旨就此部分並無理由，應予駁回，爰裁定如主文第3項所示
    。
五、據上，本件聲請為一部有理由、一部無理由，爰裁定如主文
    。
中　　華　　民　　國　　110 　年　　7 　　月　　16　　日
                  民事第六庭    審判長法  官  吳上康  

                                      法  官  王浦傑
                                       
　　　　　　　　　　　　　　　　　    法  官  張季芬
上為正本係照原本作成。
不得抗告。
中　　華　　民　　國　　110 　年　　7 　　月　　19　　日

                                      書記官  蔡双財

附表：
期日 性質 109年7月22日 準備程序期日 109年8月12日 準備程序期日 109年8月31日 準備程序期日 110年2月24日 言詞辯論期日